臺灣桃園地方法院小額民事判決
111年度桃小字第114號
原      告  葉國湘即美潔洗衫店  

被      告  許瑞涵
            許明裕
共      同
法定代理人  李沛妤
上列當事人間請求損害賠償事件，本院於民國111年6月2日言詞
辯論終結，判決如下：
　　主    文
被告應於繼承許時甄之遺產範圍內連帶給付原告新臺幣壹萬參仟
捌佰陸拾元，及自民國一一一年四月十二日起至清償日止，按週
年利率百分之五計算之利息。
原告其餘之訴駁回。
訴訟費用新臺幣壹仟元，其中新臺幣捌佰元由被告於繼承許時甄
之遺產範圍內連帶負擔，餘由原告負擔。
本判決第一項得假執行。
    理由要領
一、經查，原告主張許時甄於民國110年5月18日上午6時10分許
    駕駛車牌號碼0000-00號車輛（下稱肇事車輛）行經桃園市
    龜山區文化一路及文昌五街口，未保持安全距離及未注意車
    前狀況，追撞前方停等紅燈之訴外人鄭永標駕駛原告所有車
    牌號碼000-0000號自用小貨車（下稱系爭車輛），致系爭車
    輛受損，系爭車輛因系爭事故毀損支出維修工資及烤漆新臺
    幣（下同）1萬3,500元、零件3,600元，合計1萬7,100元，
    許時甄於111年1月13日死亡，被告為許時甄之繼承人等情，
    有桃園市政府警察局龜山分局龜山交通分隊道路交通事故當
    事人登記聯單、現場圖、調查報告表㈠、㈡、事後報案登記表
    、行車執照、估價單、戶籍資料及照片附卷可參（見本院卷
    第4至5頁、第14至17頁、第35頁）。又證人鄭永標於本院審
    理中證稱：肇事車輛駕駛人有留手機門號予伊，其便將手機
    門號及肇事車輛車牌號碼提供予警方等語（見本院卷第53頁
    反面至第54頁），足認鄭永標提供之手機門號之使用者應為
    肇事車輛駕駛人，而上開手機門號為許時甄所有等情，為被
    告所不爭執（見本院卷第54頁），是原告主張許時甄為肇事
    車輛駕駛人，自屬可採，從而，上開事實，足堪認定。
二、按因故意或過失，不法侵害他人之權利者，負損害賠償責任
    。汽車、機車或其他非依軌道行駛之動力車輛，在使用中加
    損害於他人者，駕駛人應賠償因此所生之損害，民法第184
    條第1項前段、第191條之2前段分別定有明文。汽車在同一
    車道行駛時，除擬超越前車外，後車與前車之間應保持隨時
    可以煞停之距離。汽車行駛時，駕駛人應注意車前狀況及兩
    車並行之間隔，並隨時採取必要之安全措施，不得在道路上
    蛇行，或以其他危險方式駕車，道路交通安全規則第94條第
    1項前段、第3項定有明文。繼承人對於被繼承人之債務，以
    因繼承所得遺產為限，負清償責任，民法第1148條第2項定
    有明文。經查，許時甄駕駛肇事車輛未保持安全距離及未注
    意車前狀況，從後追撞前方鄭永標駕駛原告所有之系爭車輛
    ，其駕駛行為確有過失，應就本件事故負全部過失責任，且
    其過失行為與原告所受損害具有相當因果關係，許時甄應負
    系爭車輛損害賠償之責。又被告為許時甄之繼承人，對於被
    繼承人許時甄之損害賠償債務，應以繼承所得遺產為限，負
    清償責任。
三、經查，系爭車輛受損維修工資及烤漆為1萬3,500元、零件3,
    600元，合計1萬7,100元已見前述，而依行政院所頒固定資
    產耐用年數表及固定資產折舊率之規定，機械腳踏車之耐用
    年數為3年，依定率遞減法每年折舊1000分之536，其最後1
    年之折舊額，加歷年折舊累計額，其總和不得超過該資產成
    本原額10分之9，而系爭車輛於95年2月出廠，有行車執照附
    卷可查（見本院卷第5頁），至系爭事故發生時即110年5月1
    8日，已逾3年，則零件費用3,600元扣除折舊額後應為360元
    （計算式：3,600÷10＝360），加計不需扣除折舊之工資及烤
    漆為1萬3,500元，合計為1萬3,860元（計算式：360+1萬3,5
    00=1萬3,860）。是原告請求被告於繼承許時甄之遺產範圍
    內連帶賠償1萬3,860元及遲延利息為有理由，逾此範圍，則
    無理由。
中　　華　　民　　國　　111 　年　　6 　　月　　15　　日
                  桃園簡易庭  法  官  張明宏
以上為正本係照原本作成。
如不服本判決，應於送達後20日內，向本院提出上訴狀並表明上
訴理由，如於本判決宣示後送達前提起上訴者，應於判決送達後
20日內補提上訴理由書（須附繕本）。
如委任律師提起上訴者，應一併繳納上訴審裁判費。   
中　　華　　民　　國　　111 　年　　6 　　月　　15　　日
                              書記官  石曉芸
附錄：
一、民事訴訟法第436條之24第2項：
　  對於小額程序之第一審裁判上訴或抗告，非以其違背法令為
    理由，不得為之。
二、民事訴訟法第436條之25：
　  上訴狀內應記載上訴理由，表明下列各款事項：
　  ㈠原判決所違背之法令及其具體內容。
　  ㈡依訴訟資料可認為原判決有違背法令之具體事實。
三、民事訴訟法第471條第1項：（依同法第436條之32第2項規定
    於小額事件之上訴程序準用之）
    上訴狀內未表明上訴理由者，上訴人應於提起上訴後20日內
    ，提出理由書於原第二審法院；未提出者，毌庸命其補正，
    由原第二審法院以裁定駁回之。